<!DOCTYPE html PUBLIC "-//W3C//DTD XHTML 1.0 Transitional//EN" "http://www.w3.org/TR/xhtml1/DTD/xhtml1-transitional.dtd">
<html xmlns="http://www.w3.org/1999/xhtml">
<head>
	<meta http-equiv="Content-Type" content="text/html; charset=iso-8859-1" />
	<title>Ymmärrä suomea</title>
	<style type="text/css" media="all">@import "css/styles.css";</style>
	<script type="text/javascript" src="swfobject.js"></script>
</head>
<body class="font-medium">
	<div id="main-wrapper">
		<div id="topbar"></div>
		<div id="main-menu">
			<table cellspacing="0" cellpadding="0" border="0" class="add-links"><tr>
				<td class="item"><img class="raquo" src="i/raquo.gif" alt="" height="7" width="4" /><a href="/ymmarra/index.php?moduli=sanakirja">Sanakirja</a></td>
				<td class="item"><img class="raquo" src="i/raquo.gif" alt="" height="7" width="4" /><a href="/ymmarra/index.php?moduli=verbit">Verbiluettelo</a></td>
				<td class="item"><img class="raquo" src="i/raquo.gif" alt="" height="7" width="4" /><a href="/ymmarra/index.php?moduli=kielioppi">Kielioppi</a></td>
			</tr></table>
			<table cellspacing="0" cellpadding="0" border="0"><tr>
				<td class="item"><img class="raquo" src="i/raquo.gif" alt="" height="7" width="4" /><a href="/ymmarra/index.php">Etusivu</a></td>
				<td class="item"><img class="raquo" src="i/raquo.gif" alt="" height="7" width="4" /><a href="/ymmarra/index.php?moduli=tekstit">Lukutekstit</a></td>
			</tr></table>
		</div>
		<div id="content">
			<table cellspacing="0" cellpadding="0" border="0" id="content-wrapper"><tr>
				<td>
					<div id="left-menu">
												<div class="header-verb"><span>Verbit</span></div>
						<div class="menu">
								<div class="init"><a href="/ymmarra/index.php?moduli=verbit&kirjain=a">A</a></div>
								<div class="init"><a href="/ymmarra/index.php?moduli=verbit&kirjain=e">E</a></div>
								<div class="init"><a href="/ymmarra/index.php?moduli=verbit&kirjain=h">H</a></div>
								<div class="init"><a href="/ymmarra/index.php?moduli=verbit&kirjain=i">I</a></div>
								<div class="init"><a href="/ymmarra/index.php?moduli=verbit&kirjain=j">J</a></div>
								<div class="init"><a href="/ymmarra/index.php?moduli=verbit&kirjain=k">K</a></div>
								<div class="init"><a href="/ymmarra/index.php?moduli=verbit&kirjain=l">L</a></div>
								<div class="init"><a href="/ymmarra/index.php?moduli=verbit&kirjain=m">M</a></div>
								<div class="init"><a href="/ymmarra/index.php?moduli=verbit&kirjain=n">N</a></div>
								<div class="init"><a href="/ymmarra/index.php?moduli=verbit&kirjain=o">O</a></div>
								<div class="init"><a href="/ymmarra/index.php?moduli=verbit&kirjain=p">P</a></div>
								<div class="init"><a href="/ymmarra/index.php?moduli=verbit&kirjain=r">R</a></div>
								<div class="init"><a href="/ymmarra/index.php?moduli=verbit&kirjain=s">S</a></div>
								<div class="init"><a href="/ymmarra/index.php?moduli=verbit&kirjain=t">T</a></div>
								<div class="init"><a href="/ymmarra/index.php?moduli=verbit&kirjain=u">U</a></div>
								<div class="init"><a href="/ymmarra/index.php?moduli=verbit&kirjain=v">V</a></div>
								<div class="init"><a href="/ymmarra/index.php?moduli=verbit&kirjain=y">Y</a></div>
								<div class="init"><a href="/ymmarra/index.php?moduli=verbit&kirjain=Ä">Ä</a></div>
						</div>					</div>
				</td>
				<td>
					<div id="main-content">
						<div id="path">
							<a href=".">Etusivu</a> &gt; <a href="/ymmarra/index.php?moduli=verbit&kirjain=T">T</a>						</div>
													<h1>TYÖSKENNELLÄ</h1>
						<table cellspacing="0" cellpadding="0" border="0">
							<tr>
								<td colspan="2" style="padding-bottom:10px;"><strong>Aktiivin indikatiivi</strong></td>
							</tr>
							<tr>
								<td><pre>PREESENS                   
minä      työskentelen     
sinä      työskentelet     
hän       työskentelee     
me        työskentelemme   
te        työskentelette   
he        työskentelevät   

PASSIIVI
          työskennellään   

IMPERFEKTI                 
         työskentelin      
         työskentelit      
         työskenteli       
         työskentelimme    
         työskentelitte    
         työskentelivät    

PASSIIVI
         työskenneltiin    

PERFEKTI
olen     työskennellyt     
olet     työskennellyt     
on       työskennellyt     
olemme   työskennelleet    
olette   työskennelleet    
ovat     työskennelleet    

PASSIIVI
on       työskennelty      

PLUSKVAMPERFEKTI
olin     työskennellyt     
olit     työskennellyt     
oli      työskennellyt     
olimme   työskennelleet    
olitte   työskennelleet    
olivat   työskennelleet    

PASSIIVI
oli      työskennelty      
</pre></td>
								<td>&nbsp;&nbsp;&nbsp;</td>
								<td><pre>         KIELTOMUOTO
         en        työskentele
         et        työskentele
         ei        työskentele
         emme      työskentele
         ette      työskentele
         eivät     työskentele


         ei        työskennellä

   
         en        työskennellyt
         et        työskennellyt
         ei        työskennellyt
         emme      työskennelleet
         ette      työskennelleet
         eivät     työskennelleet


         ei        työskennelty 


        en      ole työskennellyt
        et      ole työskennellyt
        ei      ole työskennellyt
        emme    ole työskennelleet
        ette    ole työskennelleet
        eivät   ole työskennelleet


        ei      ole työskennelty


        en    ollut  työskennellyt
        et    ollut  työskennellyt
        ei    ollut  työskennellyt
        emme  olleet työskennelleet
        ette  olleet työskennelleet
        eivät olleet työskennelleet


        ei    ollut  työskennelty
</pre></td>
							</tr>
						</table>
						<table cellspacing="0" cellpadding="0" border="0">
							<tr>
								<td colspan="2" style="padding-bottom:10px;"><strong>Aktiivin konditionaali</strong></td>
							</tr>
							<tr>
								<td><pre>PREESENS 
minä     työskentelisin    
sinä     työskentelisit    
hän      työskentelisi     
me       työskentelisimme  
te       työskentelisitte  
he       työskentelisivat  

PASSIIVI
         työskenneltäisiin 

PERFEKTI
olisin   työskennellyt     
olisit   työskennellyt     
olisi    työskennellyt     
olisimme työskennelleet    
olisitte työskennelleet    
olisivat työskennelleet    

PASSIIVI
olisi    työskennelty      
</pre></td>
								<td>&nbsp;&nbsp;&nbsp;</td>
								<td><pre> 
        en          työskentelisi
        et          työskentelisi
        ei          työskentelisi
        emme        työskentelisi
        ette        työskentelisi
        eivät       työskentelisi


        ei          työskenneltäisi


        en olisi    työskennellyt
        et olisi    työskennellyt
        ei olisi    työskennellyt
        emme olisi  työskennelleet
        ette olisi  työskennelleet
        eivät olisi työskennelleet


        ei olisi    työskennelty
</pre></td>
							</tr>
						</table>
						<table cellspacing="0" cellpadding="0" border="0">
							<tr>
								<td colspan="2" style="padding-bottom:10px;"><strong>Aktiivin potentiaali</strong></td>
							</tr>
							<tr>
								<td><pre>PREESENS
minä     työskennellen     
sinä     työskennellet     
hän      työskennellee     
me       työskennellemme   
te       työskennellette   
he       työskennellevät   

PASSIIVI
         työskenneltäneen  

PERFEKTI
lienen   työskennellyt     
lienet   työskennellyt     
lienee   työskennellyt     
lienemme työskennelleet    
lienette työskennelleet    
lienevät työskennelleet    

PASSIIVI
lienee   työskennelty      
</pre></td>
								<td>&nbsp;&nbsp;&nbsp;</td>
								<td><pre> 
        en          työskennelle
        et          työskennelle
        ei          työskennelle
        emme        työskennelle
        ette        työskennelle
        eivät       työskennelle


        ei          työskenneltäne


        en    liene työskennellyt
        et    liene työskennellyt
        ei    liene työskennellyt
        emme  liene työskennelleet
        ette  liene työskennelleet
        eivät liene työskennelleet


        ei    liene työskennelty
</pre></td>
							</tr>
						</table>
						<table cellspacing="0" cellpadding="0" border="0">
							<tr>
								<td colspan="2" style="padding-bottom:10px;"><strong>Aktiivin imperatiivi</strong></td>
							</tr>
							<tr>
								<td><pre>PREESENS

(sinä)   työskentele       
(hän)    työskennelköön    
(me)     työskennelkäämme  
(te)     työskennelkää     
(he)     työskennelkööt    

PASSIIVI
         työskenneltäköön  

PERFEKTI

ole      työskennellyt     
olkoon   työskennellyt     
olkaamme työskennelleet    
olkaa    työskennelleet    
olkoot   työskennelleet    

PASSIIVI

olkoon   työskennelty      
</pre></td>
								<td>&nbsp;&nbsp;&nbsp;</td>
								<td><pre> 

        älä         työskentele
        älköön      työskennelkö
        älkäämme    työskennelkö
        älkää       työskennelkö
        älkööt      työskennelkö


        älköön      työskenneltäkö



        älä ole       työskennellyt
        älköön olko   työskennellyt
        älkäämme olko työskennelleet
        älkää olko    työskennelleet
        älkööt olko   työskennelleet



       älköön olko   työskennelty
</pre></td>
							</tr>
						</table>
						<table cellspacing="0" cellpadding="0" border="0">
							<tr>
								<td colspan="2" style="padding-bottom:10px;"><strong>Verbin nominaalimuodot</strong></td>
							</tr>
							<tr>
								<td><pre>I INFINITIIVI              

Lyhyempi muoto:            
         työskennellä      

Pitempi muoto:             
         työskennelläkseni 
         työskennelläksesi
         työskennelläkseen
         työskennelläksemme
         työskennelläksenne
         työskennelläkseen

III  INFINITIIVI           

inessiivi    työskentelemässä 
elatiivi     työskentelemästä 
illatiivi    työskentelemään 
adessiivi    työskentelemällä
abessiivi    työskentelemättä 
instruktiivi työskentelemän 
                           
Passiivi
instruktiivi työskenneltämän 
                           
                           
</pre></td>
								<td>&nbsp;&nbsp;&nbsp;</td>
								<td><pre>      II INFINITIIVI

      inessiivi    työskennellessä
      instruktiivi työskennellen

      Passiivi
      inessiivi    työskenneltäessä






      IV INFINITIIVI

   nominatiivi  työskenteleminen
   partitiivi   työskentelemistä
      

   I PARTISIIPPI
     aktiivi      työskentelevä
      passiivi     työskenneltävä

    II PARTISIIPPI
      aktiivi      työskennellyt
      passiivi     työskennelty
</pre></td>
							</tr>
						</table>

					</div>
				</td>
			</tr></table>		</div>
		<div id="footer"><a href="http://www.oph.fi/"><img src="i/oph_logo_ymmarrasuomea.gif" width="157" height="35" alt="OPH" /></a></div>
	</div>
</body>
</html>
